【裁判字號】    99,審簡聲抗,1
【裁判日期】    990319
【裁判案由】    停止執行
【裁判全文】
臺灣臺北地方法院民事裁定           99年度審簡聲抗字第1號
抗  告  人  中華開發資產管理股份有限公司
法定代理人  甲  ○
相  對  人  乙○○
上列當事人間停止執行事件，抗告人對於中華民國99年1月8日本
院臺北簡易庭98年度北簡聲字第268 號民事裁定提起抗告，本院
裁定如下：
    主  文
抗告駁回。
抗告程序費用新臺幣壹仟元由抗告人負擔。
    理  由
一、本件抗告意旨略以：伊前執本院86年度民執未字第40697號
    債權憑證為執行名義聲請強制執行，伊得對相對人執行之債
    權金額為新台幣（下同）103,749 元，本院業已就執行相對
    人拍賣股票所得及扣押存款於民國98年10月23日發文通知伊
    具領分配之案款，並於債權憑證加註受償情形後檢還予伊，
    強制執行程序應已終結，然相對人並未於強制執行程序終結
    前聲明異議，故本案應已確定在案，相對人聲請停止執行於
    法不合，爰提起抗告，請求廢棄原裁定等語。
二、按強制執行程序開始後，有回復原狀之聲請，或提起再審之
    訴或異議之訴，或對於和解為繼續審判之請求，或提起宣告
    調解無效之訴，撤銷調解之訴，或對於許可強制執行之裁定
    提起抗告時，法院因必要情形或依聲請，定相當並確定之擔
    保，得為停止強制執行之裁定，強制執行法第18條第2 項定
    有明文。次按執行債務人對第三人之債權經執行法院發收取
    命令許債權人收取者，係以收取執行債務人之債權金額，以
    清償自己之債權，故須收取該債權金額後，其執行程序始為
    終結（參照最高法院80年度台抗字第87號裁定意旨）。
三、經查，本件抗告人執本院86年度執字第17555 號債權憑證（
    原裁定誤載為86年度民執未字第40697 號債權憑證）為執行
    名義聲請強制執行，雖經本院民事執行處於98年10月23日核
    發領款通知及收取命令，然抗告人就拍賣股票所得之案款部
    分迄至99年1 月6 止仍未到院領款，有本院民事執行處99年
    1 月6 日北院隆98執酉字第56570 號函在卷可稽（見本院98
    年度北簡聲字第268 號卷第21頁），並經本院依職權調閱98
    年度司執字第56570 號執行卷宗核閱無誤，揆諸上開說明，
    本件強制執行事件因抗告人未實際收取該股票拍賣分配款，
    故強制執行程序尚未終結。相對人於98年12月24日向本院提
    起債務人異議之訴（見本院98年度北簡聲字第268 號卷第10
    至12頁），並以此為由聲請裁定停止強制執行，核與強制執
    行法第14條第2 項及同法第18條第2 項規定相符，自屬有據
    ，原裁定准許相對人供擔保後停止強制執行，尚無不當。抗
    告人主張相對人於強制執行程序終結後始提起債務人異議之
    訴，停止執行之聲請於法未合云云，顯無足採。從而，抗告
    人指摘原裁定為不當，求予廢棄，為無理由，應予駁回。
四、據上論結，本件抗告為無理由。依強制執行法第30條之1 、
    民事訴訟法第436 條之1 第3 項、第495 條之1 第1 項、第
    449 條第1 項、第95條、第78條，裁定如主文。
中    華    民    國    99    年    3     月    19    日
                  民事第六庭審判長法  官   朱漢寶
                                  法  官   吳定亞
                                  法  官   蔡和憲
上為正本係照原本作成。
本裁定不得再抗告
中    華    民    國    99    年    3     月    23    日
                                  書記官   廖素芳

司法院資訊處製作；財團法人民間司法改革基金會備份。
